【裁判字號】    99,交易,560
【裁判日期】    990831
【裁判案由】    公共危險
【裁判全文】
臺灣臺北地方法院刑事判決             99年度交易字第560號
公  訴  人  臺灣臺北地方法院檢察署檢察官
被      告  甲○○
上列被告因公共危險案件，經檢察官提起公訴（99年度偵字第39
98號），本院判決如下：
    主  文
甲○○服用酒類，不能安全駕駛動力交通工具而駕駛，處拘役伍
拾伍日，如易科罰金以新台幣壹仟元折算壹日。
    事  實
一、甲○○於民國九十六年二月二十六日晚間八時許，在臺北市
    萬華區華翠橋下與友人一同飲用啤酒、紅酒及高粱酒後，已
    達不能安全駕駛動力交通工具之程度，竟仍於九十六年二月
    二十七日凌晨零時五十二分許，騎乘車牌號碼CXJ-905號普
    通重型機車上路，於行經臺北市○○區○○街五十三號前時
    ，為警攔檢查獲並當場對其施以酒精濃度測試，測得其呼氣
    中酒精濃度達每公升０點五五毫克，始悉上情。
二、案經臺北市政府警察局萬華分局報告臺灣臺北地方法院檢察
    署檢察官偵查起訴。
    理  由
一、本案以下援引之各項證據，檢察官與被告甲○○均不爭執證
    據能力，且本院審酌各該證據作成時之情況，亦屬適當，應
    有證據能力，先予說明。
二、前揭酒後駕車之犯罪事實，業據被告於本院審理時坦承不諱
    ，並有酒精濃度測試表、刑法第一百八十五條之三案件測試
    觀察紀錄表、生理平衡檢測表各一紙在卷可稽，足見被告前
    開自白應與事實相符，應堪採信。再經本院當庭勘驗被告之
    警詢錄音帶，發現錄音內容與警詢筆錄記載相符，詢問過程
    員警語氣平和，被告應答自然流暢，且係主動答出警察所問
    的問題，被告並未表示當日並無駕車之情形，有勘驗筆錄一
    份存卷可參。是被告於準備程序中辯稱其當日並未駕車，係
    同行友人駕車云云，顯不足採。而參酌刑法第一百八十五條
    之三所謂「不能安全駕駛」，係抽象危險犯，不以發生具體
    危險為必要，參考德國、美國之認定標準，對於酒精濃度呼
    氣已達每公升零點五五毫克或血液濃度達百分之零點一一以
    上者，因肇事率為一般正常人之十倍，認為已達「不能安全
    駕駛」之標準，此業經法務部於八十八年五月十八日以八十
    八法檢字第００一六六九號函告週知。而就醫學文獻所知，
    酒精對人體造成之影響，於呼氣酒精濃度達每公升零點二五
    毫克時，會輕度中毒，造成輕度協調功能降低；呼氣酒精濃
    度達每公升零點五毫克時，屬輕到中度中毒症狀，出現反應
    較慢、感覺減低、影響駕駛之狀況；當呼氣酒精濃度達每公
    升零點七五毫克時，將造成思考與個性行為改變等症狀；當
    呼氣酒精濃度達到每公升一點零毫克時，將造成中度中毒，
    而有步態不穩、噁心嘔吐、精神混惑不清晰等症狀，達到每
    公升一點五毫克時，則為中到重度中毒，將有說話不清楚、
    感覺喪失、視力模糊等症狀；達到每公升二點零毫克時，則
    為重度中毒，出現體溫與血糖均降低，肌肉控制差，甚至會
    導致癲癇發作等情況；達到每公升三點五毫克時，則已神智
    不清，反射減低，甚至呼吸抑制，而可能致命，此復經行政
    院國軍退除役官兵輔導委員會臺北榮民總醫院以八十八年八
    月五日（八八）北總內字第二六八六八號函闡釋綦詳。本案
    被告為警查獲時，測得其呼氣中酒精濃度達每公升０點五五
    毫克，自已達到不能安全駕駛動力交通工具之程度。綜上所
    述，本件事證明確，被告犯行堪以認定。
三、核被告所為，係犯刑法第一百八十五條之三服用酒類不能安
    全駕駛動力交通工具而駕駛罪。爰審酌被告於本案發生前並
    無公共危險之前科紀錄，有臺灣高等法院被告前案紀錄表一
    份附卷為憑，但其所為已對他人生命財產安全造成潛在危險
    ，另考量其經警測得之酒精濃度尚低，且騎乘機車未與他人
    造成擦撞，犯罪情節尚屬輕微，復參酌被告於本院準備程序
    中翻異前詞否認犯行，嗣經本院調查證據方於審理時承認犯
    行，犯後態度難謂良好等一切情狀，量處如主文所示之刑，
    並諭知易科罰金之折算標準。
據上論斷，應依刑事訴訟法第二百八十四條之一、第二百九十九
條第一項前段，刑法第一百八十五條之三、第四十一條第一項前
段，刑法施行法第一條之一，判決如主文。
本案經檢察官郭昭吟到庭執行職務。
中    華    民    國    99    年    8     月    31    日
                  刑事第十八庭  法  官    游士珺
上正本證明與原本無異。
如不服本判決應於收受送達後10日內向本院提出上訴書狀，並應
敘述具體理由；其未敘述上訴理由者，應於上訴期間屆滿後20日
內向本院補提理由書（均須按他造當事人之人數附繕本）「切勿
逕送上級法院」。
                                書記官    許婉如
中    華    民    國    99    年    8     月    31    日
附錄本案論罪科刑所依據之法條：
中華民國刑法第185條之3
服用毒品、麻醉藥品、酒類或其他相類之物，不能安全駕駛動力
交通工具而駕駛者，處 1 年以下有期徒刑、拘役或科或併科
15萬元以下罰金。

司法院資訊處製作；財團法人民間司法改革基金會備份。
